臺灣高等法院民事裁定　　　　　　　　　96年度再抗字第28號
聲　請　人　乙○○
上列聲請人與相對人甲○○間宣告破產事件，聲請人對於中華民
國96年6月12日本院96年度破抗字第17號確定裁定，聲請再審，
本院裁定如下：
    主  文
再審之聲請駁回。
再審聲請費用由聲請人負擔。
    理  由
一、再審聲請意旨略以：伊曾於民國96年3月9日補送「債權讓渡
    補充聲明書」予本院，證明債權讓與之效力及於相對人，惟
    本院作業錯誤，未將該書狀送請承審法官參酌，致使承審法
    官作出不利於聲請人之裁定，符合民事訴訟法第496條第1項
    第13款所定發現未經斟酌之證物或得使用該證物，如經斟酌
    可受較有利之裁判之再審事由，爰聲請再審云云。
二、按民事訴訟法第496條第1項第13款係規定：「當事人發現未
    經斟酌之證物或得使用該證物者。但以如經斟酌可受較有利
    益之裁判者為限」。又當事人提起再審之訴，以發現未經斟
    酌或得使用之證據為理由者，必以該證據若經斟酌可受較有
    利益之裁判者為限，最高法院18年上字第710號判例參照。
    本件聲請人主張其前於96年3月9日補送「債權讓渡補充聲明
    書」予本院，證明債權讓與之效力及於相對人，係本院作業
    錯誤，未將該書狀送承審法官審酌，致未能獲得較有利之裁
    定云云。然檢視聲請人所提之「債權讓渡補充聲明書」，其
    內容固然記載「立書人（即立富資產管理股份有限公司，下
    稱立富公司）聲明於2007年1月15日簽署之債權讓渡書，係
    將其對於台鳳股份有限公司及其連帶保證人黃葉冬梅、甲○
    ○、秀岡開發事業股份有限公司、張秀政等人之未償餘額新
    台幣陸億壹仟貳佰萬元之不良債權下一切權利、名義、利益
    、義務及責任轉讓受讓人，受讓人並業已接受並繼受此權利
    、名義、利益、義務及責任」等語（見本院卷第4頁），敘
    明第三人立富公司將對相對人之債權讓與予第三人永柏企業
    股份有限公司（下稱永柏公司）及聲請人。惟「債權之讓與
    ，非經讓與人或受讓人通知債務人，對於債務人不生效力」
    ，民法第297條第1項定有明文。本件聲請人於96年3月5日送
    至本院之民事補提抗告證據狀，僅檢附系爭債權讓渡補充聲
    明書（見本院卷第3頁至第7頁），此外，並未檢附任何已通
    知債務人即相對人之證明文件，即難以證明該債權讓與已經
    讓與人即立富公司，或受讓人即永柏公司及聲請人通知相對
    人，而對相對人發生效力。是縱使本院96年度破抗字第17號
    對相對人宣告破產事件中，予以斟酌系爭債權讓渡補充聲明
    書，亦難認該項債權讓與對相對人發生效力，聲請人成為相
    對人之債權人，而對聲請人作出較有利之裁定。故聲請人認
    系爭債權讓渡補充聲明書屬民事訴訟法第496條第1項第13款
    所列之證物，本院前揭宣告相對人破產事件，如予斟酌可獲
    較有利之裁定云云，於法無據。
三、從而，本件聲請人依民事訴訟法第507條準用同法第496條第
    1項第13款之規定，對本院96年度破抗字第17號裁定，聲請
    再審，為無理由，應予駁回。至聲請人是否檢具符合法律要
    件之證據資料，另行提出聲請，則係別一問題，非本院所得
    審究，併予敘明。
四、依民事訴訟法第507條、第502條第2項、第95條、第78條，
    裁定如主文。
中　　華　　民　　國　　96　　年　　7 　　月　　31　　日
                    民事第十六庭
                        審判長法　官  沈方維
　　　　　　　　　　          法　官　張競文
　　  　　　　　　　　        法　官　呂淑玲
正本係照原本作成。
不得抗告。
中　　華　　民　　國　　96　　年　　7 　　月　　31　　日
　　　　　　　　　　　　　　　書記官  明祖全
